臺灣新竹地方法院民事裁定  
111年度消債更字第99號
聲  請  人  
即債務人    呂若帆



代  理  人  戴美雯律師(法扶)
上列當事人聲請消費者債務清理事件，本院裁定如下：
    主  文
聲請人應於本裁定送達後十日內，補正如附件所示之事項。
    理  由
一、按聲請更生或清算不合程式或不備其他要件者，法院應以裁
    定駁回之，但其情形可以補正者，法院應定期間先命補正，
    消費者債務清理條例第8條定有明文。又按聲請更生或清算
    ，徵收聲請費新臺幣（下同）1,000元，郵務送達費及法院
    人員之差旅費不另徵收。但所需費用超過應徵收之聲請費者
    ，其超過部分，依實支數計算徵收之。前項所需費用及進行
    更生或清算之必要費用，法院得酌定相當金額，定期命聲請
    人預納之，逾期未預納者，除別有規定外，法院得駁回更生
    或清算之聲請，此觀同法第6條規定亦明。再按債務人依消
    費者債務清理條例第151條第1項聲請法院調解，徵收聲請費
    1,000元，債務人於法院調解不成立之日起20日內，聲請更
    生或清算者，以其調解之聲請，視為更生或清算之聲請，不
    另徵收聲請費，消費者債務清理條例第153條之1第1項、第2
    項規定甚明。
二、查本件聲請人前依消費者債務清理條例第151條第1項之規定
    向本院聲請調解（本院111年度司消債調字第138號）未能成
    立，經本院於民國111年8月2日發給調解不成立證明書，聲
    請人於111年8月22日具狀聲請更生，漏未提出如附件所示之
    事項到院，爰定期命補正，如逾期未補正，則駁回其聲請。
中　　華　　民　　國　　111 　年　　11　　月　　14　　日
              民事第一庭法　　　官　楊明箴
以上正本係照原本作成。
本裁定不得抗告。
中　　華　　民　　國　　111 　年　　11　　月　　14　　日
                            書　記　官　王明
附件：
一、請預納郵務送達費用3,010元（即按債權人及債務人總人數
    ，以每人10份，每份43元計算）。
二、陳報聲請人聲請更生前二年之財產變動狀況：包含就不動產
    、動產所為之所有有償（買賣、互易、設定抵押權等）、無
    償（贈與、第三人清償等）行為所生之財產變動；倘於該段
    期間曾經取得或喪失不動產所有權，應詳為標明不動產之坐
    落地號、建號及其取得或出售之對價（買賣契約等）相關資
    料。並提出最近五年內從事國內外股票、期貨、基金或其他
    金融商品之投資交易明細及證明文件。
三、請說明最高學歷。
四、請提出最新勞工保險被保險人投保資料表（含明細）、最新
    全戶戶籍謄本（記事欄不得省略），內容須包含受扶養親屬
    （父母）。
五、請陳報現與何人同住？於戶籍地外之房屋另行租屋居住之必
    要性？與同住者分擔房租、管理費、水費、電費、瓦斯費之
    方式、分擔比例、各自分擔金額？並提出上開費用之繳費單
    據、最新房屋租賃契約書及每期房租繳納證明文件。
六、請陳報聲請人及受扶養人名下是否有保險保單？每年須繳付
    保險費金額？並提出保單價值解約金或保單價值試算表（請
    向投保之保險公司查詢，內容需包含解約金數額）。
七、請說明聲請人及受扶養人有無領取社會津貼、補助或退休金
    ，每月可請領之金額為何？並請提出相關證明文件。
八、聲請人有無接受家屬扶養或親友資助？若有，每月資助金額
    為何？並提出該家屬、親友之聯絡方式（姓名、住址、電話
    ），及聲請人接受資助之相關證明文件。
九、請提出現任工作在職證明書、最近6個月之薪資明細、獎金
    明細，內容須包含每月薪資給付部分、強制執行扣薪等，並
    陳報年終獎金、三節獎金各為多少？
十、請陳報聲請人目前是否仍任職於台灣積體電路製造股份有限
    公司？是否仍為Uber Eats外送員？如是，自何時開始任職
    ？並依上開九、陳報每月收入。
十一、如聲請人每月收入低於基本工資，理由為何？並提出相關
      證明文件。
十二、請釋明父母親有何不能維持生活而有受聲請人扶養之必要
      ？並提出相關證明文件，例如：診斷證明書、身心障礙證
      明等，並說明聲請人每月是否「確實有支出」父母扶養費
      ？金額為何？共同扶養人分擔比例？並提出家族系統表、
      父母之最新國稅局財產總歸屬資料清單、109-110年度綜
      合所得稅清單。
十三、依聲請人於調解時提出之財產及收入狀況說明書，聲請人
      收入扣除支出顯無餘額，請說明倘開始進行更生程序時，
      何以負擔每月更生還款方案？請勿僅以願撙節開支為由，
      應具體說明資金來源，否則請修正收入或支出情形。又聲
      請人每月可負擔之還款金額為何？
十四、請說明及提出下列事項：
　㈠、請說明與銀行債務協商成立時點？還款方案為何？有無依
      約繳納？何時未再按期繳納？並提出協商之協議書及還款
      相關證明文件。
　㈡、請說明毀諾之原因，並提出「因不可歸責於己之事由，致
      履行有困難之證明文件」（如診斷證明書、住院證明、身
      心障礙證明、毀諾當時之每月實際收入與支出金額、協商
      或調解時聲請人任職於何處、每月薪資為若干、勞工保險
      被保險人投保資料表等）。
十五、請陳報聲請人於日常生活或工作上所使用之交通工具為何
      ？如係自有之汽機車，請提出汽機車行照影本。
十六、請陳報繫屬中之民事訴訟或強制執行事件之法院及其案號
      ，並提出相關證明文件（如法院強制執行命令或公文）。
十七、請補正債權人（含債權銀行及資產管理公司）之經濟部商
      業司商業登記資料查詢資料，如其陳報之債權人姓名與商
      業登記資料查詢資料不符，亦請一併具狀更正。